臺灣臺北地方法院民事判決
110年度勞訴字第298號
原      告  陳禾順
            胡祐嘉
            潘德興

            許貴美
共      同
訴訟代理人  游正曄律師
被      告  三洋通運有限公司

法定代理人  陳秀琴

上列當事人間請求給付資遣費等事件，本院於民國111年9月14日
言詞辯論終結，判決如下：
    主  文
一、被告應給付原告各如附表「應給付金額」欄所示之金額，及
    自附表「利息起算日」欄所示之日起至清償日止，按年息百
    分之五計算之利息。
二、原告其餘之訴駁回。
三、本判決第一項得假執行；但被告如各以附表「免為假執行供
    擔保金額」欄所示之金額為原告預供擔保後，得免為假執行
     。
四、訴訟費用由被告負擔。
    事實及理由
壹、程序方面：
一、按原告於判決確定前，得撤回訴之全部或一部；訴之撤回應
    以書狀為之。但於期日，得以言詞向法院或受命法官為之，
    民事訴訟法第262條第1項本文、第2項定有明文。本件原告
    起訴時，請求被告各給付原告各如附表「應給付金額」欄所
    示之金額暨遲延利息，並開立非自願離職證明書予原告，被
    告未為本案言詞辯論前，原告陳禾順、胡祐嘉、潘德興於民
    國111年1月7日以民事撤回部分起訴狀、原告許貴美於111年
    6月27日以民事準備㈢暨聲請調查證據狀，撤回前開開立非自
    願性離職證明書之請求（見本院卷第99頁、第100頁、第158
    頁），依據前揭規定，應予准許。
二、被告經合法通知，未於言詞辯論期日到場，核無民事訴訟法
    第386條所列各款情形，依民事訴訟法第385條第1項前段規
    定，爰依原告之聲請，由其一造辯論而為判決。
貳、實體方面：
一、原告起訴主張經審理後略以：
　㈠原告分別自如附表所示之任職日受僱於被告，各擔任如附表
    所示職稱之職務，約定工資如附表所示，嗣被告因經營不善
    而自110年4月起積欠原告等人工資，又原告陳禾順及原告胡
    祐嘉、潘德興、許貴美等人分別於110年6月4日、同年7月2
    日向新北市政府申請勞資爭議調解，原告並分別於同年7月1
    日、同年月26日進行調解時，以被告積欠工資，依勞動基準
    法（下稱勞基法）第14條第1項第5款、第6款規定終止與被
    告間勞動契約，前揭勞資爭議調解均因被告未出席致調解不
    成立。迄今被告尚積欠原告等人下列款項：
　⒈原告陳禾順部分：
　⑴自110年4月起至同年6月30日止之工資新臺幣（下同）9萬300
    0元（＝2萬1000元＋3萬6000元×2月）。
　⑵原告陳禾順之工作年資為6個月，平均工資為3萬6000元，原
    告陳禾順得請求被告給付資遣費9000元（＝3萬6000元×0.5 ×
    0.5年）及10日之預告期間工資1萬1934元。
　⑶合計為11萬3934元（＝9萬3000元＋9000元＋1萬1934元）。
　⒉原告胡祐嘉部分：
　⑴自110年4月起至同年7月12日止之工資10萬7400元（＝2萬1000
    元＋3萬6000元×2月＋3萬6000元÷30日×12日）。
　⑵原告胡祐嘉之工作年資為8月28日，平均工資為3萬6000元，
    原告胡祐嘉得請求被告給付之資遣費1萬3400元（＝3萬6000
    元×67/180）及10日之預告期間工資1萬1934元。
　⑶合計為13萬2734元（＝10萬7400元＋1萬3400元＋1萬1934元）。
    　　
　⒊原告潘德興部分：
　⑴自110年4月起至同年7月12日止之工資10萬7400元（＝2萬1000
    元＋3萬6000元×2月＋3萬6000元÷30日×12日）。
　⑵原告潘德興之工作年資為11月28日，平均工資為3萬6000元 
    ，原告潘德興得請求被告給付之資遣費1萬7900元（＝3萬600
    0元×179/360）及10日之預告期間工資1萬1934元。
　⑶合計為13萬7234元（＝10萬7400元＋1萬7900元＋1萬1934元 ）
    。　
　⒋原告許貴美部分：
　⑴自110年5月起至同年7月12日止之工資5萬1100元（＝700元×73
    日）。
　⑵原告許貴美之工作年資為11月22日，每日工資為700元，平均
    工資為2萬1117元（＝700元×181日÷6，元以下四捨五入） ，
    原告許貴美得請求被告給付資遣費1萬324元（＝2萬1117元×2
    2/45，元以下四捨五入），及10日之預告期間工資7000元。
　⑶合計為6萬8424元（＝5萬1100元＋1萬324元＋7000元）。　
　㈡爰依民法第486條前段、勞基法第14條第1項第5款、第6款、
    第16條、第23條第1項、勞基法施行細則第9條、勞工退休金
    條例（下稱勞退條例）第12條等規定及兩造間僱傭契約之法
    律關係提起本件訴訟。並聲明：⒈被告應給付原告陳禾順11
    萬3934元，及自110年7月31日起至清償日止，按年息百分之
    5計算之利息；⒉被告應給付原告胡祐嘉13萬2734元，及自11
    0年8月12日起至清償日止，按年息百分之5計算之利息；⒊被
    告應給付原告潘德興13萬7234元，及自110年8月12日起至清
    償日止，按年息百分之5計算之利息；⒋被告應給付原告許貴
    美6萬8424元，及自110年8月12日起至清償日止，按年息百
    分之5計算之利息。
二、被告經合法通知未於言詞辯論期日到場，亦未提出任何書狀
    作任何聲明或陳述。
三、本院之判斷：
　㈠原告所主張其等分別自附表任職日起受僱於被告，各擔任如
    附表所示職稱之職務，約定工資如附表所示 ，被告自110年
    4月起積欠原告薪資，且迄今未給付其等資遣費等事實，業
    據原告提出薪資條、在職證明、乘車憑證、薪資信封袋、新
    北市政府110年7月8日函暨所附新北市政府勞資爭議調解紀
    錄、新北市政府110年7月29日函暨所附新北市政府勞資爭議
    調解紀錄等件影本為證，而被告雖受合法通知，惟未於言詞
    辯論期日到場爭執，復未提出書狀答辯，綜合上開事證，堪
    信原告主張之事實為真正。
　㈡又原告主張其等已於申請勞資爭議調解或進行勞資爭議調解
    時以被告積欠工資而依勞基法第14條第1項第5款、第6款規
    定終止兩造間勞動契約等語，查原告陳禾順於110年6月1日
    申請勞資爭議調解時在申請書上載明被告有積欠其工資2個
    月，並請求被告給付資遣費，而該申請書已於同年月9日送
    達被告收受；另原告胡祐嘉、潘德興於110年7月2日申請勞
    資爭議調解時在申請書上載明被告積欠其等工資3個月，未
    請求資遣費，該申請書已於同年月13日送達被告收受，嗣於
    同年月26日進行勞資爭議調解時，原告胡祐嘉、潘德興、許
    貴美均再次重申被告有積欠工資，始要求被告給付資遣費，
    調解人並當場電話聯絡被告，告以調解事項，被告表示已倒
    閉，因此不出席調解等情，有新北市政府勞工局111年7月27
    日函所附勞資爭議調解紀錄、國內快捷掛號包裹查詢結果、
    開會通知、勞資爭議調解申請書等件影本附卷可稽，是原告
    此部分主張堪信為真實，足認原告陳禾順依勞基法第14條第
    1項第5款、第6款規定終止兩造間勞動契約之意思表示係於1
    10年6月9日送達被告而生終止之效力，而原告胡祐嘉、潘德
    興、許貴美依勞基法第14條第1項第5款、第6款規定終止兩
    造間勞動契約之意思表示係於110年7月26日送達被告而生終
    止之效力等情無誤。
　㈢原告請求給付部分：　
　⒈工資部分：
　⑴原告陳禾順之每月工資為3萬6000元，換算成日薪為1200元 
    ，而被告於110年4月僅給付部分工資，尚欠2萬1000元，自1
    10年5月起至兩造間勞動契約終止日即同年6月9日止完全未
    給付工資，則被告尚積欠原告陳禾順工資為6萬7800元（＝2
    萬1000元＋3萬6000元＋1200元×9日），則原告陳禾順請求被
    告給付工資6萬7800元自屬有據，逾此範圍之請求則屬無據
    。
　⑵原告胡祐嘉之每月工資為3萬6000元，換算成日薪為1200元 
    ，而被告於110年4月僅給付部分工資，尚欠2萬1000元，自1
    10年5月起至兩造間勞動契約終止日即同年7月26日止完全未
    給付工資，則被告尚積欠原告胡祐嘉工資為12萬4200元（ ＝
    2萬1000元＋3萬6000元×2月＋1200元×26日），惟原告胡祐嘉
    僅請求被告給付工資10萬7400元自屬有據 。　
　⑶原告潘德興之每月工資為3萬6000元，換算成日薪為1200元 
    ，而被告於110年4月僅給付部分工資，尚欠2萬1000元，自1
    10年5月起至兩造間勞動契約終止日即同年7月26日止完全未
    給付工資，則被告尚積欠原告潘德興工資為12萬4200元（ ＝
    2萬1000元＋3萬6000元×2月＋1200元×26日），惟原告潘德興
    僅請求被告給付工資10萬7400元自屬有據 。　
　⑷原告許貴美之每日工資為700元，而被告自110年5月起至兩造
    間勞動契約終止日即同年7月26日止完全未給付工資，則被
    告尚積欠原告許貴美工資為6萬900元（＝700元×87日），惟
    原告許貴美僅請求被告給付工資5萬1100元自屬有據。
　⒉資遣費部分：按勞工適用本條例之退休金制度者，適用本條
    例後之工作年資，於勞動契約依勞基法第11條、第13條但書
     、第14條及第20條或職業災害勞工保護法第23條、第24條
    規定終止時，其資遣費由雇主按其工作年資，每滿一年發給
    2分之1個月之平均工資，未滿一年者，以比例計給；最高以
    發給6個月平均工資為限，不適用勞基法第17條之規定，勞
    退條例第12條第1項定有明文。經查：
　⑴原告陳禾順自110年1月2日起任職於被告，至兩造間勞動契約
    終止日即110年6月9日止，其工作年資為5月8日，而原告陳
    禾順每月工資為3萬6000元，是原告陳禾順自110年6月9日兩
    造間勞動契約終止時起算（該日不計入），往前回溯未滿6
    個月，則其工作期間之總日數為158日，工資總額為18萬840
    0元，依據勞基法第2條第4款規定，其平均工資應為每月3萬
    5772元（＝18萬8400元÷158日×30日，元以下四捨五入） ，
    據此計算，原告所得請求之資遣費應為7850元（＝3萬5772元
    ×0.5×0.43889，元以下四捨五入），逾此範圍之請求當屬無
    據。
　⑵原告胡祐嘉自109年10月15日起任職於被告，至兩造間勞動契
    約終止日即110年7月26日止，其工作年資為9月12日，而原
    告胡祐嘉每月工資為3萬6000元，是原告胡祐嘉自110年7月2
    6日兩造間勞動契約終止時起算（該日不計入），往前回溯6
    個月即110年1月26日至同年7月25日之各月份工資均為3萬60
    00元，合計為21萬6000元，依據勞基法第2條第4款規定 ，
    除以該期間總日數181日，其平均工資應為每月3萬5801元（
    ＝21萬6000元÷181日×30日，元以下四捨五入），據此計算，
    被告應給付之資遣費應為1萬4022元（＝3萬5801元×0.5 ×0.7
    8333，元以下四捨五入），惟原告胡祐嘉僅請求被告給付資
    遣費1萬3400元應予准許。
　⑶原告潘德興自109年7月15日起任職於被告，至兩造間勞動契
    約終止日即110年7月26日止，其工作年資為1年12日，而原
    告潘德興每月工資為3萬6000元，是原告潘德興自110年7月2
    6日兩造間勞動契約終止時起算（該日不計入），往前回溯6
    個月即110年1月26日至同年7月25日之各月份工資均為3萬60
    00元，合計為21萬6000元，依據勞基法第2條第4款規定，除
    以該期間總日數181日，其平均工資應為每月3萬5801元（ ＝
    21萬6000元÷181日×30日，元以下四捨五入），據此計算 ，
    被告應給付之資遣費應為1萬8497元（＝3萬5801元×0.5× 1.0
    3333，元以下四捨五入），惟原告潘德興僅請求被告給付資
    遣費1萬7900元應予准許。　
　⑷原告許貴美自109年7月21日起任職於被告，至兩造間勞動契
    約終止日即110年7月26日止，其工作年資為1年6日，而原告
    許貴美每日工資為700元，是原告許貴美自110年7月26日兩
    造間勞動契約終止時起算（該日不計入），往前回溯6個月
    即110年1月26日至同年7月25日之工資總額為12萬6700元，
    依據勞基法第2條第4款規定，除以該期間總日數181日，其
    平均工資應為每月2萬1000元（＝12萬6700元÷181日×30日） 
    ，據此計算，被告應給付之資遣費應為1萬675元（＝2萬1000
    元×0.5×1.01667，元以下四捨五入），惟原告許貴美僅請求
    被告給付資遣費1萬324元應予准許。
　⒊預告期間工資部分：按雇主依第11條或第13條但書規定終止
    勞動契約者，應給予預告期間，若未依規定期間預告而終止
    契約，應給付預告期間之工資，勞基法第16條第1項、第3項
    定有明文，而勞基法第14條第1項為勞工得不經預告終止契
    約之規定，本無預告期間之適用，且勞基法第14條第4項亦
    僅明示準用同法第17條資遣費，無準用第16條預告期間規定
     ，是勞工依勞基法第14條第1項規定終止勞動契約自不得請
    求雇主給付預告期間工資，故原告依勞基法第16條規定請求
    被告給付預告期間工資非屬有據。　　
　㈣按給付有確定期限者，債務人自期限屆滿時起，負遲延責任 
    。遲延之債務，以支付金錢為標的者，債權人得請求依法定
    利率計算之遲延利息。應付利息之債務，其利率未經約定，
    亦無法律可據者，週年利率為百分之五，民法第229條第1項
     、第233條第1項、第203條分別定有明文。次按資遣費應於
    終止勞動契約後30日內發給；依勞基法終止勞動契約時，雇
    主應即結清工資給付勞工，勞退條例第12條第2項及勞基法
    施行細則第9條亦有明定。原告陳禾順及原告胡祐嘉、潘德
    興、許貴美等人分別於110年6月9日、同年7月26日與被告終
    止兩造間勞動契約，則原告各請求如附表所示之利息起算日
    起至清償日止，按年息百分之5計算之遲延利息自應准許，
    逾此範圍之請求即屬無據。
四、綜上所述，原告依民法第486條前段、勞基法第14條第1項第
    5款、第6款、第16條、第23條第1項、勞基法施行細則第9條
     、勞退條例第12條等規定及兩造間僱傭契約之法律關係，
    請求被告給付原告各如附表「應給付金額」所示之金額，及
    如附表「利息起算日」所示之日起至清償日止，按年息百分
    之5計算之利息，為有理由，應予准許，逾此範圍之請求，
    則無理由，應予駁回。
五、再按法院就勞工之給付請求，為雇主敗訴之判決時，應依職
    權宣告假執行。前項情形，法院應同時宣告雇主得供擔保或
    將請求標的物提存而免為假執行，勞動事件法第44條第1項 
    、第2項亦有明文。本判決主文第1項既屬就勞工之給付請求
     ，為雇主敗訴之判決，依勞動事件法第44條第1項、第2項
    規定就本判決主文第1項應依職權宣告假執行，並同時宣告
    被告提供相當擔保金額後，得免為假執行。
六、訴訟費用負擔之依據：民事訴訟法第79條。
中　　華　　民　　國　　111 　年　　9 　　月　　30　　日
                    勞動法庭  法  官  翁偉玲
以上正本係照原本作成。
如不服本判決，應於判決送達後20日之不變期間內，向本院提出
上訴狀。如委任律師提起上訴者，應一併繳納上訴審裁判費。
中　　華　　民　　國　　111 　年　　9 　　月　　30　　日
                              書記官　王曉雁
附表：（元：新臺幣）
編號 原告 任職日 職稱 約定工資 應給付金額 利息金額 利息起算日 免為假執行供擔保金額 1 陳禾順 110年1月2日 司機 月薪3萬6000元 7萬5650元 7萬5650元 110年7月31日 7萬5650元 2 胡祐嘉 109年10月15日 同上 同上 12萬800元 10萬7400元 110年8月12日 12萬800元       1萬3400元 110年8月25日  3 潘德興 109年7月15日 同上 同上 12萬5300元 10萬7400元 110年8月12日 12萬5300元       1萬7900元 110年8月25日  4 許貴美 109年7月21日 售票員 日薪700元 6萬1424元 5萬1100元 110年8月12日 6萬1424元       1萬324元 110年8月25日